nl: Huis en tuin > Rookaccessoires: Asbakken; Sigarenkokers; Sigarenknippers en -boren; Sigarettenkokers; Sigarettenpijpjes; Accessoires voor verdampers voor droge kruiden; Verdampers voor droge kruiden; Grinders; Accessoires voor humidors; Humidors; Pijpenragers; Pijpenhouders; Rolplaten
zh-CN: 家居与园艺 > 烟具: 烟灰缸; 雪茄盒; 雪茄切刀/打孔器; 香烟盒; 烟托/烟架; 干草药雾化器配件; 干草药雾化器; 研磨机; 烟草保湿贮藏盒配件; 烟草保湿贮藏盒; 绒线铁丝; 烟斗支架; 卷烟托盘
ko: 가정/원예 용품 > 흡연 부대용품: 재떨이; 시가 케이스; 시가 커터/펀치; 담배 케이스; 담배 물부리; 건초형 베이포라이저 액세서리; 건초형 베이포라이저; 그라인더; 담배 저장 상자 부대용품; 담배 저장 상자; 파이프 클리너; 파이프 스탠드; 이동식 트레이
es: Casa y jardín > Accesorios para fumadores: Ceniceros; Cajas para puros; Cortadores y perforadores de puros; Pitilleras; Soportes para cigarrillos; Accesorios para vaporizadores de hierbas secas; Vaporizadores de hierbas secas; Trituradoras; Accesorios para humidores; Humidores; Limpiapias; Soportes para pipas; Bandejas de enrolado
sl-SI: Dom in vrt > Dodatki za kajenje: Pepelniki; Etuiji za cigare; Rezalniki in luknjači za cigare; Etuiji za cigarete; Držala za cigarete; Dodatki za uparjalnike suhih zelišč; Uparjalniki za suha zelišča; Mlinčki; Dodatki za humidorje; Humidorji; Čistilniki za cevi; Podstavki za pipe; Pladnji za zvijanje
bg-BG: Дом и градина > Аксесоари за пушене: Пепелници; Калъфи за пури; Резачки и перфоратори за пури; Табакери; Цигарета; Аксесоари за изпарители за сухи билки; Изпарители за сухи билки; Машини за шлайфане; Аксесоари за хумидори; Хумидори; Почистващи устройства за лули; Стойки за лули; Подвижни таблички
sk-SK: Dom a záhrada > Fajčiarske doplnky: Popolníky; Puzdrá na cigary; Orezávače a dierovače na cigary; Puzdrá na cigarety; Držiaky na cigarety; Príslušenstvo k vaporizérom suchých bylín; Vaporizéry na suché byliny; Drviče; Príslušenstvo pre humidor; Humidory; Čističe hadíc; Stojany na rúry; Rolovacie tácky
pl: Dom i ogród > Akcesoria dla palaczy: Popielniczki; Pudełka na cygara; Obcinacze i dziurkacze do cygar; Papierośnice; Cygarniczki; Akcesoria do waporyzatorów do suszu ziołowego; Waporyzatory do suszu ziołowego; Młynki; Akcesoria do humidorów; Humidory; Czyściki do fajek; Stojaki na fajki; Tacki do skręcania
sv: Hem och trädgård > Rökrekvisita: Askfat; Cigarretuier; Cigarrsnoppare och -borrar; Cigarettpaket; Cigaretthållare; Tillbehör för vaporizers för torra örter; Vaporizers för torra örter; Kvarnar; Humidortillbehör; Humidorer; Piprensare; Rörställ; Rullbrickor
vi: Nhà và vườn > Phụ kiện hút thuốc: Gạt tàn; Hộp đựng xì gà; Dao cắt và đục lỗ xì gà; Hộp đựng thuốc lá; Bót thuốc lá; Phụ kiện máy hóa hơi thảo dược khô; Máy hóa hơi thảo dược khô; Máy nghiền; Phụ kiện hộp giữ ẩm; Hộp giữ ẩm; Dụng cụ vệ sinh ống; Kệ để tẩu thuốc; Khay cuốn thuốc
ja: ホーム・ガーデン > 喫煙具: 灰皿; 葉巻ケース; 葉巻カッター・シガ―パンチ; シガレットケース; シガレット ホルダー; ドライハーブベポライザーアクセサリー; ドライハーブベポライザー; グラインダー; ヒュミドール関連用品; ヒュミドール; パイプクリーナー; パイプスタンド; ローリングトレイ
cs: Dům a zahrada > Potřeby pro kuřáky: Popelníky; Krabice na doutníky; Doutníkové ořezávače a vyštípávače; Pouzdra na cigarety; Cigaretové špičky; Příslušenství k vaporizérům na sušinu; Vaporizéry na sušinu; Drtičky; Příslušenství k humidorům; Humidory; Čističe trubek; Stojany na trubky; Tácky na balení
ro-RO: Casă și grădină > Accesorii pentru fumat: Scrumiere; Cutii de trabucuri; Cuțite și perforatoare pentru trabucuri; Cutii pentru țigări; Portțigarete; Accesorii pentru vaporizator de plante uscate; Vaporizatoare de plante uscate; Tocătoare; Accesorii pentru humidor; Humidor; Periuțe pentru țevi înguste; Suporturi pentru țevi; Tăvi pentru rulat
it: Casa e giardino > Accessori per fumare: Posacenere; Portasigari; Tagliasigari e perforatrici per sigari; Portasigarette; Sostegni per sigarette; Accessori per vaporizzatori di erbe secche; Vaporizzatori per erbe secche; Macinatori; Accessori per umidificatori; Umidificatori sigari; Scovolini per pipa; Supporti per tubi; Vassoi di rotolamento
tr: Ev ve Bahçe > Tütün İçme Aksesuarları: Küllükler; Puro Kutuları; Puro Makasları ve Delicileri; Sigara Kutuları; Puro Tutucuları; Kuru Ot Buharlaştırıcı Aksesuarları; Kuru Ot Buharlaştırıcıları; Tütün Öğütücü; Tav Kutusu Aksesuarları; Tav Kutuları; Boru Temizleyiciler; Boru Standları; Tütün Sarma Tabakaları
zh-TW: 居家和庭園 > 抽菸配件: 菸灰缸; 雪茄套; 雪茄剪/雪茄鑽孔器; 煙盒; 煙桿; 乾草藥霧化器配件; 乾草藥霧化器; 研磨機; 雪茄保濕盒配件; 雪茄保濕盒; 通條; 煙斗架; 捲菸盤
nb: Hjem og hage > Røyketilbehør: Askebegre; Sigaresker; Sigarklippere; Sigarettetuier; Sigarettholdere; Tilbehør til vaporizere for tørre urter; Vaporizers for tørre urter; Grinder; Humidortilbehør; Humidorer; Piperensere; Rørstativer; Rullebrett
fr: Maison et jardin > Accessoires pour fumeurs: Cendriers; Étuis à cigares; Coupe-cigares; Étuis à cigarettes; Fume-cigarettes; Accessoires pour vaporisateur d'herbes sèches; Vaporisateurs d'herbes sèches; Meuleuses; Accessoires pour caves à cigares; Caves à cigares; Nettoie-pipes; Supports pour conduites; Plateaux roulants
th: บ้านและสวน > อุปกรณ์สำหรับการสูบบุหรี่: ที่เขี่ยบุหรี่; กล่องซิการ์; ที่ตัดและเจาะซิการ์; กล่องบุหรี่; ก้านต่อบุหรี่; อุปกรณ์เสริมสำหรับเครื่องพ่นไอสมุนไพรแห้ง; เครื่องพ่นไอสมุนไพรแห้ง; เครื่องบดยาสูบ; อุปกรณ์กล่องควบคุมความชื้น; กล่องควบคุมความชื้น; ลวดล้างไปป์; ที่วางไปป์; ถาดสำหรับม้วนบุหรี่
de: Heim & Garten > Rauchzubehör: Aschenbecher; Zigarrenkisten; Zigarrenschneider & -locher; Zigarettenkisten; Zigarettenhalter; Zubehör für Vaporizer von getrockneten Kräutern; Vaporizer für getrocknete Kräuter; Grinders; Humidorzubehör; Humidore; Rohrreiniger; Pfeifenständer; Drehunterlagen
fi: Koti ja puutarha > Tupakointitarvikkeet: Tuhkakupit; Sikarikotelot; Sikarileikkurit ja -porat; Savukekotelot; Savukepidikkeet; Kuivayrttihöyrystimen lisävarusteet; Kuivayrttihöyrystimet; Hiomalaitteet; Kostutintarvikkeet; Kostuttimet; Putkienpuhdistusaineet; Putkitelineet; Käärintäalusta
pt-BR: Casa e jardim > Acessórios para fumantes: Cinzeiros; Estojos de charutos; Cortadores de charutos; Estojos de cigarros; Piteiras; Acessórios para vaporizador de ervas secas; Vaporizadores de ervas secas; Moedores; Acessórios para humidor; Humidores; Escovas limpa-tubos; Suportes para tubos; Bandejas rolantes
da: Hjem og have > Rygning – tilbehør: Askebægre; Cigarkasser; Cigarklippere; Cigaretæsker; Cigaretholdere; Damptilbehør til tørre urter; Dampprodukter til tørre urter; Kværn; Tobaksfugter – tilbehør; Tobaksfugtere; Piberensere; Pipeholdere; Rullebakker
pt-PT: Casa e jardim > Acessórios para fumadores: Cinzeiros; Caixas para charutos; Cortadores e furadores de charutos; Caixas para cigarros; Boquilhas para cigarros; Acessórios para vaporizador de ervas secas; Vaporizadores de ervas secas; Moedores; Acessórios para humidificador; Caixas humidificadoras; Produtos de limpeza de canos; Suportes para tubos; Tabuleiros de enrolar
lt-LT: Namai ir sodas > Rūkymo priedai: Peleninės; Cigarų dėklai; Cigarų pjovikliai ir perforatoriai; Cigarečių dėklai; Cigarečių laikikliai; Sausų žolelių garintuvų priedai; Sausų žolelių garintuvai; Šlifuokliai; Humidorų priedai; Humidorai; Pypkių valikliai; Vamzdžių stovai; Ritininiai padėklai
el: Σπίτι & κήπος > Αξεσουάρ καπνίσματος: Σταχτοδοχεία; Θήκες πούρων; Κοπτήρες & διατρητήρες πούρων; Ταμπακιέρες/θήκες για τσιγάρα; Πίπες/υποδοχές για τσιγάρα; Αξεσουάρ ατμοποιητή ξηρών βοτάνων; Ατμοποιητές ξηρών βοτάνων; Λειαντήρες (Grinders); Αξεσουάρ υγραντήρων (Humidor); Υγραντήρες (Humidors); Καθαριστικά σωλήνων; Βάσεις σωλήνων; Δίσκοι κύλισης
hu: Otthon és kert > Dohányzási kiegészítők: Hamutartók; Szivartartók; Szivarvágók és -lyukasztók; Cigarettatokok; Cigarettatartók; Száraz gyógynövényes párologtató tartozékai; Száraz gyógynövényes párologtatók; Csiszolók; Humidorkiegészítők; Humidorok; Csőtisztítók; Csőállványok; Tekercselőtálcák
hr-HR: Dom i vrt > Pribor za pušenje: Pepeljare; Tabakere; Rezači i bušači cigara; Kutije za cigarete; Muštikle; Pribor za vaporizatore za suho bilje; Vaporizatori za suho bilje; Drobilice; Pribor za humidore; Humidori; Čistači za lule; Stalci za cijevi; Pladnjevi za motanje
en: Home & Garden > Smoking Accessories: Ashtrays; Cigar Cases; Cigar Cutters & Punches; Cigarette Cases; Cigarette Holders; Dry Herb Vaporizer Accessories; Dry Herb Vaporizers; Grinders; Humidor Accessories; Humidors; Pipe Cleaners; Pipe Stands; Rolling Trays
ru: Дом и сад > Аксессуары для курения: Пепельницы; Портсигары; Гильотины и пробойники для сигар; Портсигары для сигарет; Мундштуки; Аксессуары для вейпов для сухих трав; Вейпы для сухих трав; Гриндеры; Аксессуары для хьюмидоров; Хьюмидоры; Ершики для труб; Трубчатые стойки; Поддоны с колесами